【裁判字號】    99,交上易,1197
【裁判日期】    991228
【裁判案由】    過失傷害
【裁判全文】
臺灣高等法院臺中分院刑事判決      99年度交上易字第1197號
上  訴  人  臺灣臺中地方法院檢察署檢察官
上  訴  人
即  被  告  簡清河
上列上訴人因被告過失傷害案件，不服臺灣臺中地方法院99年度
交易字第88號中華民國99年7月8日第一審判決（起訴案號：臺灣
臺中地方法院檢察署98年度偵字第26184號），提起上訴，本院
判決如下：
    主  文
上訴駁回。
簡清河緩刑貳年。
    犯罪事實
一、簡清河於民國98年4月1日上午10時30分許，以倒車方式將原
    停放在臺中縣烏日鄉○○村○○路○段309號旁停車場內之車
    牌號碼RX-8431號自用小客車駛出，其理應注意汽車倒車時
    ，應顯示倒車燈光或手勢後，謹慎緩慢後倒，並應注意其他
    車輛及行人，以免發生危險。而依當時情形，又無不能注意
    之情形，竟疏未注意車後動態，貿然倒車，致碰撞在其車後
    蹲下休息之鄭雲英，幸經旁人及時警告始停車，惟已造成鄭
    雲英受有骨盆骨折及雙側股骨頭骨折併內出血等傷害。簡清
    河於犯罪被發覺前，向前往處理之警員徐玉成承認為肇事人
    而願接受裁判。
二、案經鄭雲英訴由臺中縣警察局烏日分局報告臺灣臺中地方法
    院檢察署檢察官偵查起訴。
    理    由
一、按現行刑事訴訟法為保障被告之反對詰問權，排除具有虛偽
    危險性之傳聞證據，以求實體真實之發見，於該法第159條
    第1項明定被告以外之人於審判外之言詞或書面陳述，除法
    律有規定者外，不得作為證據。又被告以外之人於審判外之
    陳述，雖不符前4條之規定（即刑事訴訟法第159條之1至同
    條之4），而經當事人於審判程序同意作為證據，法院審酌
    該言詞陳述或書面陳述作成時之情況，認為適當者，亦得為
    證據；當事人、代理人或辯護人於法院調查證據時，知有第
    159條第1項不得為證據之情形，而未於言詞辯論終結前聲明
    異議者，視為有前項之同意，刑事訴訟法第159條之5定有明
    文。本件檢察官、被告並未就卷內證據資料之證據能力有所
    爭執，且迄於言詞辯論終結前，均未主張有刑事訴訟法第15
    9條第1項不得為證據之情形，是應認已同意卷內證據均得作
    為證據，且經本院審酌後，認無不適當之情形，應認本案調
    查之卷內證據均有證據能力，合先敘明。
二、訊之上訴人即被告簡清河對於上開事實坦承不諱，核與告訴
    代理人劉百答指述情節相符；此外，復有臺中縣警察局烏日
    分局道路交通事故調查報告表（一）（二）、現場與車損照
    片6張、財團法人彰化基督教醫院出具之鄭雲英診斷證明書
    、鄭雲英之病歷影本1份、員警職務報告1紙等在卷可參，核
    其自白與事實相符。又汽車倒車時，應顯示燈光或手勢後，
    謹慎緩慢後倒，並應注意其他車輛及行人，道路交通安全規
    則第110條第2款定有明文。被告領有駕駛執照，復為智識健
    全之成年人，對此自無不知之理，復參酌當時為日間、天氣
    晴，路面並無障礙物等情況（參道路交通事故調查報告表）
    ，足認被告並無不注意情事，其於倒車時竟疏未注意上開規
    定，自有過失，且其過失與告訴人之傷害間具有相當因果關
    係，自應負過失傷害罪責。本案事證明確，被告犯行足以認
    定。
三、核被告簡清河所為，係犯刑法第284條第1項前段之罪。被告
    於犯罪未發覺前，向前往處理之警員徐玉成承認肇事人而願
    接受裁判，有自首情形紀錄表一份附卷可佐，依刑法第62條
    前段減輕其刑。
四、原審以被告罪證明確，因而適用刑法第284條第1項、第62條
    前段、第41條第1項前段，刑法施行法第1條之1第1項、第2
    項規定，並審酌被告犯罪之動機、被害人所受傷害及被告之
    犯後態度等一切情狀，量處有期徒刑4月，並諭知易科罰金
    之折算標準（以新台幣一千元折算一日）。核其認事用法並
    無不當，量刑亦稱妥適。被告上訴意旨認判決量刑過重，檢
    察官循告訴人之請求提起上訴，認原判決量刑過輕，均無理
    由，應予駁回。本院復審酌被告之前並無犯罪紀錄，有臺灣
    高等法院全國前案簡列表可參，本案係因一時過失所致，犯
    後已坦承犯行，並已告訴人達成和解，並賠償新台幣186萬
    元（含強制責任險在內），且該186萬元已由被告先行給付
    完畢，此有彰化縣彰化市調解委員會調解書可參，告訴代理
    人劉哲順並表示願給與被告緩刑機會，本院認被告所宣告之
    刑以不執行為適當，爰併宣告緩刑二年，以期自新。
據上論結，應依刑事訴訟法第368條，刑法第74條第1項第1款，
判決如主文。
本案經檢察官徐錫祥到庭執行職務。
中    華    民    國    99    年    12   月    28    日
            刑事第七庭   審判長法  官 林 榮 龍
                               法  官 李 秋 娟
                               法  官 黃 仁 松
以上正本證明與原本無異。
不得上訴。
                               書記官 鄧 智 惠
中    華    民    國    99    年    12    月    28    日
附錄：本案論罪法條全文
中華民國刑法第284條第1項（過失傷害罪）
因過失傷害人者，處6月以下有期徒刑、拘役或5百元以下罰金，
致重傷者，處1年以下有期徒刑、拘役或5百元以下罰金。

司法院資訊處製作；財團法人民間司法改革基金會備份。
